臺灣台中地方法院民事判決　九十三年度簡上字第二六八號
　　上　訴　人　太平洋房屋仲介股份有限公司台中分公司
　　法定代理人　乙○○
　　訴訟代理人　丙○○
　　　　　　　　　　　　七樓之.
　　被　上訴人　甲○○
　　　　　　　　　　　　號
　　訴訟代理人　徐永城　律師
　　　　　　　　蔡譯智　律師
　　複　代理人　黃秀惠　律師
右當事人間請求確認本票債權不存在事件，上訴人對於中華民國
九十三年七月十二日本院臺中簡易庭九十三年度中簡字第一五三
四號第一審判決提起上訴，本院於民國九十四年五月二十七日言
詞辯論終結，判決如左：
    主    文
原判決關於確認上訴人就其持有如附表所示本票對被上訴人之票
據權利，超過新臺幣陸拾萬參仟肆佰元不存在部分，及確認台灣
台中地方法院九十三年度票字第五九八一號，以右開本票強制執
行之裁定金額超過新臺幣陸拾萬參仟肆佰元不適於強制執行部分
，及該部分訴訟費用之裁判均廢棄。
右廢棄部分，被上訴人在第一審簡易之訴駁回。
第一、二審訴訟費用由被上訴人負擔十分之一，餘由上訴人負擔
。
    事實及理由
甲、程序方面：按當事人之法定代理人其代理權消滅者，應由有
    代理權之法定代理人承受訴訟，此觀民事訴訟法第一百七十
    條之規定自明。查本件訴訟於上訴人提出上訴後，其法定代
    理人由洪清壽變更為乙○○，並由上訴人具狀聲明承受訴訟
    ，依前開說明，自應許其承受並續行訴訟，合先敘明。
乙、實體方面：
壹、上訴人主張：除與原判決記載相同者，茲引用之外，補稱在
    仲介實務上，要約書有二種，其一為內政部版之要約書，買
    受人簽立時無須給付任何款項於居間人，故於貳、不得記載
    事項中，始明定不得約定在契約成立前，受託人得向消費者
    收取斡旋金、訂金或其他任何名目之費用。另一為斡旋金契
    約，買受人在簽立時，尚須另給付一定之金額以示購買之誠
    意，即為本件系爭意願書。前開內政部所公布之要約書定型
    化契約應記載及不得記載事項，有關貳、不得記載事項係規
    範內政部版之要約書，而非斡旋金契約，執此，原審所認顯
    有張冠李載之誤。上訴人就內政部版之要約書及系爭意願書
    確已給予被上訴人選擇之權，原審漏未審酌，其於法未合。
    被上訴人於民國（下同）九十四年三月初，即與上訴人之員
    工丁○○有所接觸，於此同時，交付系爭意願書之影本予被
    上訴人閱覽。被上訴人與訴外人賴玫琪之買賣契約於九十三
    年三月十六日晚間十一時許，出賣人之夫洪浩傑與被上訴人
    ，併同經紀人丁○○、楊勝旭於豐原店商議，最後以新台幣
    （下同）五百六十六萬元達成買賣之合意，並約定於三日後
    簽訂不動產買賣契約書。為確定上訴人與被上訴人間之居間
    法律關係，並留有一書面記錄，乃請被上訴人簽訂系爭意願
    書，被上訴人於事前已就系爭意願書為充分之閱覽，故於其
    上簽名，以昭慎重，倘被上訴人否認確曾審閱三日，應負舉
    證之責，嗣後空口否認，其行為顯難謂符合誠實信用原則。
    被上訴人與訴外人賴玫琪就系爭不動產達成買賣之合意，依
    系爭意願書第一條第五款約定，給付出賣人依買賣價金百分
    之十計算之簽約款，即五十六萬六千元，此為證約定金之性
    質，依系爭意願書第五條第一項約定，被上訴人應給付上訴
    人依買賣價金百分之二計算之出價金，即十一萬三千二百元
    ，上述證約定金與出價金，合計為六十七萬九千二百元，為
    求諧音之吉利，被上訴人乃開立六十六萬之本票一紙，以代
    給付上開款項，交上訴人代為收執。惟三日後，被上訴人未
    依約出面與出賣人訂立買賣契約，依系爭意願書第十條第二
    項第一款約定，上訴人自得就系爭本票，於出價金十一萬三
    千二百元之範圍內，為上訴人及出賣人行使權利。系爭本票
    扣除出價金，即五十四萬六千八百元為證約定金，今被上訴
    人於買賣契約成立後，有債務不履行之情事，上訴人依民法
    第二百四十九條第二款規定，沒收證約定金，自屬依法有據
    ，至上訴人取得票款後，如何與出賣人分配款項，與本案無
    關。本件買賣契約是否以被上訴人取得信用貸款或八成房屋
    貸款為停止條件乙節，應屬重要之買賣內容，豈有不載明於
    系爭意願書或其他書面之理，益可見有關貸款之條件，被上
    訴人於商議時並未提出，被上訴人以此抗辯顯係狡辯之詞，
    並不足採。況證人洪浩傑於原審九十三年六月二十一日言詞
    辯論庭中，亦作證未談到要貸款幾成才買之證詞，亦可明其
    底蘊等語。為此，提起本件訴訟，請求原判決廢棄，駁回被
    上訴人第一審之訴。
貳、被上訴人則以：除與原判決記載相同者，茲引用之外，補稱
    兩造在簽署系爭意願書前，被上訴人一再表示若無法取得信
    用貸款或房貸無法貸到八成以上，則系爭意願書不成立，因
    被上訴人若無法貸得上述款項，根本無力購置系爭房地，此
    為上訴人所明知，然被上訴人貸款未成，停止條件不成就，
    系爭意願書並不成立，且即使系爭意願書有效成立，系爭出
    價金之約定亦屬無效，上訴人取得被上訴人所簽發之本票原
    因關係不存在。上訴人雖曾於原審提出不動產購買意願書及
    不動產購買要約書，屬於定型化契約，但並未明確告知被上
    訴人可以勾選內政部版之不動產購買要約書，而直接要求被
    上訴人於仲介業者提供須繳出價金之系爭意願書買方處簽名
    ，亦未予被上訴人依消費者保護法第十一條之一規定，應有
    三十日以內之審閱期間，又內政部於九十二年九月二十六日
    內中辦地字第○九二○○八二七四四號函公告審閱期間亦不
    得少於三日，被上訴人於九十三年三月十六日始至上訴人豐
    原店洽詢，於當日即要求被上訴人簽署系爭意願書，更遑論
    事先審閱達三日之久，故系爭意願書並不成立。依上訴人抗
    辯被上訴人與訴外人賴玫琪之買賣契約已於九十三年三月十
    六日成立，被上訴人乃依系爭意願書第一條第五款付款條件
    之約定，交付面額六十六萬元之本票一紙以為定金予上訴人
    ，包含買賣價款百分之十之簽約款（即五十六萬六千元）及
    買賣價款百分之二之服務報酬（即十一萬三千二百元），即
    認被上訴人與出賣人就買賣價金及定金已達成約定，且被上
    訴人亦已交付系爭本票作為定金之用，則買賣雙方何須於三
    日後再簽立買賣契約，又系爭意願書第八條第二項約定：「
    ‧‧‧買方保留本意願至九十三年三月二十日下午十七時止
    ‧‧‧」，再參照訴外人賴玫琪之夫洪浩傑於原審九十三年
    六月二十一日言詞辯論庭所為之證言，必須有現金才賣，被
    上訴人確未支付現金乙節，為兩造不爭執，是本件於九十三
    年三月十六日之買賣契約並未成立，故無系爭意願書第十條
    第二項之賠償問題。依系爭意願書第五條第一項明定：買方
    於簽訂本意願書之同時，須給付太平洋依賣方委託價百分之
    二計算之出價金。惟系爭出價金依契約內容所示，非定金之
    性質，上訴人自無以收受系爭出價金之行為，主張依民法第
    二百四十八條規定，推定其契約為成立。上訴人主張沒收系
    爭本票作為違約金，亦屬過高，法院得減至相當之數額，查
    系爭出價金為買賣總價百分之二，即十一萬三千二百元，上
    訴人竟誘使被上訴人簽發高達六十六萬元之本票作為出價金
    ，此與約定不符，顯與常理有違。再依系爭意願書第十條第
    二項約定出價金由上訴人與賣方各沒收二分之一，則上訴人
    僅得請求五萬六千六百元，然上訴人卻持系爭六十六萬元之
    本票作為本件違約金，實屬過高等語，資為抗辯，並聲明：
    請求駁回上訴人之訴。
參、本件原審為上訴人全部敗訴之判決，上訴人不服提起上訴，
    並聲明：求為廢棄原判決，駁回被上訴人第一審之訴；被上
    訴人則聲明：駁回上訴。
肆、兩造所不爭執之事項：
一、本件兩造間，經由上訴人公司職員丁○○之居間，於九十三
    年三月十六日中午時分，至訴外人即出賣人賴玟琪所有坐落
    台中縣豐原市○○路一五八巷十三號房屋所在處看屋。事畢
    ，被上訴人甚覺滿意。晚上九時許，被上訴人偕其妻再至系
    爭房屋處參觀，即表示願買受系爭房屋。當場即要求經紀人
    丁○○與出賣人之經紀人楊勝旭聯繫，由其通知出賣人至上
    訴人之豐原店洽談買賣事宜。晚十一時許，出賣人之夫洪浩
    傑與被上訴人，併同經紀人丁○○、楊勝旭於豐原店商議，
    最後被上訴人同意以總價款五百六十六萬元之價格買受前揭
    房屋，並約定於三日後簽訂不動產買賣契約書；而兩造間同
    時並簽訂「不動產購買意願書」，及由被上訴人簽發系爭如
    附表所示之本票一紙交付予上訴人收執之事實，業據被上訴
    人提出「不動產購買意願書」一件為證，且為上訴人所不爭
    執。
二、被上訴人主張於九十三年三月十八日曾以電話告知上訴人豐
    原店承辦人丁○○，向丁○○表明取消出價意願，隔日即三
    月十九日晚間，被上訴人之妻黃秋惠與其胞姐黃秋年及另名
    友人等三人，親赴上訴人公司豐原店表示要取消出價意願，
    上訴人豐原店承辦人員丁○○即說再給被上訴人二天考慮再
    給他消息。被上訴人於九十三年三月二十二日星期一（按九
    十三年三月二十一日為星期日）除以電話先告知外，同時寄
    發存證信函向上訴人再度表示取消出價意願。豈料，上訴人
    於九十三年三月二十五日竟以存證信函要求被上訴人於二日
    內至其豐原店與出賣人訂立買賣契約，倘屆期未至，依系爭
    意願書第十條第二項第一款約定沒收被上訴人所付意願金，
    不久即收到上訴人聲請向法院聲請系爭本票准予強制執行之
    裁定之事實，業據被上訴人提出電話通聯一件、存證信函二
    件、本院九十三年度票字第五九八一號民事裁定一件為證，
    且經證人黃秋年、黃秋惠到庭證述無訛，且為上訴人所不爭
    執。
伍、兩造所爭執之事項：
一、本件被上訴人主張被上訴人欲購買房屋自住，於九十三年三
    月十六日前往上訴人豐原店洽詢，上訴人承辦人員丁○○即
    向被上訴人表示有一戶門牌號碼為台中縣豐原市○○路一五
    八巷一三號之房屋要出賣，被上訴人即偕同其妻黃秋惠前去
    看房子。當天晚上，丁○○又邀被上訴人及該屋主賴玫琪之
    夫及其經紀人商議，約定買賣價款為五百六十六萬，丁○○
    並在紙上計算本件被上訴人各期應付款項供原告參考，其中
    交屋款百分之七十即三百九十六萬二千元部分，丁○○建議
    以貸款方式籌措。惟被上訴人向丁○○及賣方表示，房貸部
    分至少必須貸到買賣價金八成，其餘不足部分再申請信用貸
    款繳納，是若無法取得信用貸款或房貸無法貸到八成以上，
    則本件買賣契約不成立，在場之賣方代表表示同意，丁○○
    亦表示會協助處理。嗣丁○○隨即提出一份不動產購買意願
    書表示要被上訴人簽署，被上訴人向丁○○表示必須先去洽
    詢能不能足額貸款再說，惟丁○○強調簽系爭意願書只是手
    續，讓賣方暫時不要賣出而已，並未告知被上訴人可以選擇
    內政部公告不須繳「出價金」（按即俗稱斡旋金）之要約書
    版本為兩造要約書之下，被上訴人按丁○○指示在簽名欄位
    簽名。同時丁○○又向被上訴人表示要被上訴人繳部分「出
    價金」，被上訴人向丁○○表示為何要繳出價金，丁○○表
    示這只是表示被上訴人有誠意要買這個房子而已，被上訴人
    向丁○○說未攜帶現金及支票，丁○○表示簽本票也了以，
    而誘使被上訴人不明就理即簽發系爭如附表所示之本票予上
    訴人；嗣被上訴人於九十三年三月十八日向銀行詢問系爭買
    賣之房地可貸款多少錢，銀行表示頂多貸三百多萬（即約買
    賣價金六、七成），又申請信用貸款部分亦未通過，被上訴
    人即以電話告知上訴人豐原店承辦人丁○○首開情形，同時
    表明取消出價意願，丁○○表示讓被上訴人再考慮一下。隔
    日即三月十九日晚間，被上訴人之妻黃秋惠與其胞姐黃秋年
    及另名友人等三人，親赴上訴人公司豐原店表示無法取得信
    用貸款及房貸亦貸不到八成以上要取消出價意願，上訴人豐
    原店承辦人員丁○○即說再給被上訴人二天考慮再給他消息
    。被上訴人於九十三年三月二十二日除以電話先告知外，同
    時寄發存證信函向上訴人再度表示取消出價意願。豈料，上
    訴人於九十三年三月二十五日竟以存證信函要求被上訴人於
    二日內至其豐原店與出賣人訂立買賣契約，倘屆期未至，依
    系爭意願書第十條第二項第一款約定沒收被上訴人所付意願
    金，不久即收到上訴人聲請向法院聲請系爭本票之裁定；進
    而主張上訴人係以惡意取得系爭本票且票據原因關係不存在
    ，上訴人不得享有票據上權利、即使前述無理由，上訴人沒
    收系爭本票作為違約金，亦屬過高等語，上訴人則以前揭等
    語置辯。從而，本件應予審究者，厥為：（一）上訴人與被
    上訴人簽訂系爭「不動產購買意願書」就「出價金」（即第
    五條第一項「買方於簽訂本意願書之同時，須給付太平洋依
    賣方委託價百分之二計算之出價金（以現金或即期支票）。
    」，及第十條第二項「買方違約之處理」第一款：「買方於
    賣方同意售出後，有反悔不買或其他行為致無法於約定之期
    內完成簽訂買賣契約時，買方同意所支付之出價均由太平洋
    及賣方各沒收的二分之一以為買方違約之賠償。」）之約定
    ，是否合法？（二）上訴人是否得沒收被上訴人之「出價金
    」？茲論究如次：
二、首就上訴人與被上訴人簽訂系爭「不動產購買意願書」就「
    出價金」（即第五條第一項「買方於簽訂本意願書之同時，
    須給付太平洋依賣方委託價百分之二計算之出價金（以現金
    或即期支票）。」，及第十條第二項「買方違約之處理」第
    一款：「買方於賣方同意售出後，有反悔不買或其他行為致
    無法於約定之期內完成簽訂買賣契約時，買方同意所支付之
    出價均由太平洋及賣方各沒收的二分之一以為買方違約之賠
    償。」）之約定，是否合法？之爭點以論：按依內政部於九
    十二年九月二十六日以內中辦地字第０九二００八二七四四
    號函公告附件「要約書定型化契約應記載及不得記載事項」
    貳、不得記載事項雖規定：「不得在契約成立前，受託人得
    向消費者收取斡旋金、訂金或其他任何名目之費用」。惟依
    行政院公平交易委員會於九十年五月二十二日以（九０）公
    壹字第一０五二四號函規定房屋仲介業之規範說明，其中附
    件「要約書或斡旋金書面告知之文字範例」亦規定：「注意
    ：購屋人得就內政部要約書或斡旋金任選一種」，即已明白
    規範仲介業者有義務明確告知消費者可以自由選擇不需繳「
    斡旋金」（按即本件所稱「出價金」）之內政部版本之「要
    約書」，或選擇仲介業者提供須繳出價金之要約書版本。經
    查，上訴人主張其就內政部版之要約書及系爭意願書確已給
    予被上訴人選擇之權之事實，業據其於原審提出與所述情節
    相符之被上訴人於九十三年三月十六日選擇簽署不動產購買
    意願書文件傳真一份附卷可稽，而觀諸上開文件開宗明義即
    載明：「為保障買方的權利，並防杜日後茲生糾紛，本公司
    依據行政院公平交易委員會決議，確實提供不動產購買要約
    書與意願書二種契約書供您參考，買方可自由選擇簽署其一
    ，請勾選所選擇簽署文件。」等語明確，自堪信上訴人前揭
    主張為真實可採。上訴人既已依前開公平交易委員會範例請
    被上訴人簽署，而被上訴人亦據以選擇「斡旋金」（按即本
    件「出價金」）之要約書，則上訴人於此所為即與公平交易
    法之規定無違，從而系爭意願書有關「出價金」約定應為合
    法有效。被上訴人猶執前詞主張系爭有關不動產購買意願書
    內有關「出價金」（即第五條第一項「買方於簽訂本意願書
    之同時，須給付太平洋依賣方委託價２％計算之出價金（以
    現金或即期支票）。」，及第十條第二項「買方違約之處理
    」第一款：「買方於賣方同意售出後，有反悔不買或其他行
    為致無法於約定之期日完成簽訂買賣契約時，買方同意所支
    付之出價金由太平洋及賣方各沒收二分之一以為買方違約之
    賠償。」）之約定，應屬無效，而認為不合法云云，顯與事
    實未符，應不可採。
三、次就上訴人是否得沒收被上訴人之「出價金」？之爭點以論
    ：上訴人主張被上訴人與訴外人賴玫琪就系爭不動產達成買
    賣之合意，依系爭意願書第一條第五款約定，給付出賣人依
    買賣價金百分之十計算之簽約款，即五十六萬六千元，此為
    證約定金之性質，依系爭意願書第五條第一項約定，被上訴
    人應給付上訴人依買賣價金百分之二計算之出價金，即十一
    萬三千二百元，上述證約定金與出價金，合計為六十七萬九
    千二百元，為求諧音之吉利，被上訴人乃開立六十六萬之本
    票一紙，以代給付上開款項，交上訴人代為收執。惟三日後
    ，被上訴人未依約出面與出賣人訂立買賣契約，依系爭意願
    書第十條第二項第一款約定，上訴人自得就系爭本票，於出
    價金十一萬三千二百元之範圍內，為上訴人及出賣人行使權
    利。系爭本票扣除出價金，即五十四萬六千八百元為證約定
    金，今被上訴人於買賣契約成立後，有債務不履行之情事，
    上訴人依民法第二百四十九條第二款規定，沒收證約定金，
    自屬依法有據等語。被上訴人則以系爭出價金為買賣總價百
    分之二，即十一萬三千二百元，上訴人竟誘使被上訴人簽發
    高達六十六萬元之本票作為出價金，此與約定不符，顯與常
    理有違。再依系爭意願書第十條第二項約定出價金由上訴人
    與賣方各沒收二分之一，則上訴人僅得請求五萬六千六百元
    ，然上訴人卻持系爭六十六萬元之本票作為本件違約金，實
    屬過高等語，資為抗辯。經查，本件系爭不動產買賣意願書
    ，就「出價金」（即第五條第一項「買方於簽訂本意願書之
    同時，須給付太平洋依賣方委託價２％計算之出價金（以現
    金或即期支票）。」，及第十條第二項「買方違約之處理」
    第一款：「買方於賣方同意售出後，有反悔不買或其他行為
    致無法於約定之期日完成簽訂買賣契約時，買方同意所支付
    之出價金由太平洋及賣方各沒收二分之一以為買方違約之賠
    償。」）之約定，既屬合法有效，有如前述，則上訴人取得
    系爭如附表所示之本票，其中於出價金二分之一即五萬六千
    六百元部分，即無欠缺票據原因關係，亦無被上訴人所云惡
    意取得之情事，上訴人於此五萬六千六百元範圍內自得主張
    系爭本票債權存在。從而，上訴人主張依系爭「不動產購買
    意願書」第十條第二項「買方違約之處理」第一款：「買方
    於賣方同意售出後，有反悔不買或其他行為致無法於約定之
    期日完成簽訂買賣契約時，買方同意所支付之出價金由太平
    洋及賣方各沒收二分之一以為買方違約之賠償，賣方並有權
    將該標的物另行售予他人。」之約定，以被上訴人違約為由
    ，沒收被上訴人所支付之金額，於出價金二分之一即五萬六
    千六百元之範圍內以為被上訴人違約之賠償，即屬有據，其
    此部分對被上訴人之本票債權自屬存在，是上訴人就系爭本
    票，在該數額之範圍內，自得對被上訴人主張票據債權。其
    逾此部分之主張（含出價金另二分之一即五萬六千六百元及
    證約定金五十四萬六千八百元，合計六十萬三千四百元），
    因上訴人僅為系爭房屋買賣之仲介業者，並非出賣人之地位
    ，則上訴人於該部分之本票債權尚無請求權基礎可言，即欠
    缺票據權利關係，其此部分對被上訴人之本票債權自屬不存
    在，是上訴人就系爭本票，在該數額之範圍內，對被上訴人
    主張票據債權，即屬無據。
四、復按「約定之違約金是否過高，應就債務人若能如期履行債
    務時，債權人可得享受之一切利益，及依一般客觀事實、社
    會經濟狀況、當事人所受損害情形，以為衡量之標準，本院
    著有四十九年臺上字第八○七號、五十一年臺上字第十九號
    判例可資參照。又所謂債權人可得享受之一切利益，自係指
    依通常情形或依已定之計劃、設備或其他特別情事，可得預
    期之利益者而言。」，最高法院八十九年台上字第二○五三
    號裁判、二○二五號裁判均著有見解。復按「損害賠償，除
    法律另有規定或契約另有訂定外，應以填補債權人所受損害
    及所失利益為限。依通常情形或依已定之計劃、設備或其他
    特情事，可得預期之利益，視為所失利益。」民法第二一六
    條定有明文。經查，上訴人主張依系爭「不動產購買意願書
    」第十條第二項「買方違約之處理」第一款之約定，以被上
    訴人違約為由，沒收被上訴人所支付之金額，於出價金二分
    之一即五萬六千六百元之範圍內以為被上訴人違約之賠償，
    即屬有據，業如前述，本院茲審酌：上訴人為系爭房屋買賣
    之仲介，依約其原可向被上訴人收取服務報酬計為本件購買
    總價款百分之二，此為其可得預期之利益，被上訴人自簽立
    系爭不動產購買意願書迄表示不願意購買意願僅隔一日，期
    間甚短，對於上訴人所造成之損害甚微及其他一切情況，認
    定上訴人所受損害以五萬六千六百元為適當，則上訴人此部
    分違約金額五萬六千六百元之請求，即無違約金過高之情事
    ，而為可採。
五、綜上所述，上訴人就其持有之系爭本票，在五萬六千六百元
    之範圍內，對被上訴人尚有票據權利存在，逾該數額之票據
    債權，則因欠缺票據權利關係，對被上訴人之票據權利即不
    存在。是被上訴人訴請確認上訴人就系爭本票對其全無票據
    權利存在，於超過五萬六千六百元部分，於法有據，應予准
    許，逾此部分之主張（即未逾五萬六千六百元部分），為無
    理由，應予駁回。原審為被上訴人全部勝訴之判決，就前開
    被上訴人之請求為無理由之部分，尚有未洽，上訴意旨指摘
    原判決此部分不當，求予廢棄改判，為有理由，爰由本院予
    以廢棄改判如主文第二項所示。
六、本件事證已臻明確，兩造所為之其他主張、陳述並所提之證
    據，經審酌後，認均與本件之結論無礙，不再一一論述，併
    予敘明。
陸、據上論結，本件上訴為一部有理由，一部無理由，依民事訴
    訟法第四百三十六條之一第三項、第四百五十條、第四百四
    十九條第一項、第七十九條，判決如主文。
中　華　民　國　　九十四　　年　　六　　月　　　十七　日
                      台灣台中地方法院民事第二庭
                        審判長法　　　官   許冰芬
                        　　　法　　　官   涂秀玲
                        　　　法　　　官   呂明坤
附表：
┌─────┬─────────┬─────┬───────┐
│發  票  日│票   面   金   額 │到  期  日│票  據  號  碼│
│  （民國）│   （新臺幣）     │  （民國）│              │
├─────┼─────────┼─────┼───────┤
│93年3月16 │  陸拾陸萬元      │93年3月16 │0000000       │
│日        │                  │日        │              │
└─────┴─────────┴─────┴───────┘
右為正本係照原本作成。
不得上訴。
                   　 　　　　　　書記官
中　華　民　國　　九十四　　年　　六　　月　　　十七　日
